---
title: "Gonzalo Talavera Forlin"
output: 
  html_document:
    includes:
      in_header: cover.html
---

```{r setup, include=FALSE}
knitr::opts_chunk$set(echo = TRUE)
```

## Resumen

Estudié eonomía en la Universidad del Pacífico, también administración pública en The Maxwell School y territorio y población en la UAB. Dirigí techo.org/pe y trabajé diseñando políticas y gstionando programas en los ministerios de Desarrollo e Inclusión Social, de Educación y de Trabajo. Aprendí R más tarde de lo que hubiera querido. Fundé desarro.io con un grupo de amigs. Me gustan los mapas, y la visualización de datos.

## CV

```{r pressure, echo=FALSE}
plot(pressure)
```

## Proyectos

### Mapas  
- [Personas mayores de 60 años en Lima](https://gtalavera.github.io/mayoresde60lima.html)
- [Personas mayores de 60 años en otras ciudades peruanas](https://gtalavera.github.io/mayoresde60ciudades.html)
- Publiqué un [hilo de twitter](https://twitter.com/gonzalotalavera/status/1240100837776666624) con algunos comentarios a los dos mapas anteriores

### Visualizaciones con desarro.io
- [Análisis de discuros inaugurales de los últimos presidentes](https://twitter.com/desarro_io/status/1420530624977416192)
- [Participación de mujeres en gabinetes ministeriales entre 2001 y 2021](https://twitter.com/desarro_io/status/1420980995092791296), por [Carla Solís](https://github.com/ccsuehara)
- [Primers ministres de los últimos 20 años](https://twitter.com/desarro_io/status/1431356523779919874)
